# 收购子公司产生的资本溢价在子公司注销时怎么处理

提问人：hcyyyy 时间：2021-06-22 09:33:08
A公司于 2017 年收购了B公司，产生了 100 万的资本溢价，计入了资本公积。 2019 年B公司注销，那在收购时产生的 100 万资本溢价需要转为投资收益上缴企业所得税吗？有没有什么相应的理论依据？

回答人：chenyiwei
“A公司于 2017 年收购了B公司，产生了 100 万的资本溢价，计入了资本公积”表明这是合并报表层面的处理。在合并报表层面，这部分资本公积将永久保留在资本公积中，不因该子公司的股权被处置、丧失控制权或注销而发生变化。
税务上以母公司法人层面的投资成本作为税前扣除项目，不受该资本公积影响。